Minutes et répertoires du notaire Jean Antoine DOSFANT, 5 juillet 1766 - 14 octobre 1791 (étude XXIV)
Archives nationales
- Répertoire(s) de Jean Antoine DOSFANT, 5 juillet 1766 - 21 septembre 1796; MC/RE/XXIV/9 - MC/RE/XXIV/11
  - Répertoire. 1766, 5 juillet - 1781, 25 juin, 5 juillet 1766 - 25 juin 1781; MC/RE/XXIV/9
    - Inventaire après décès de Marie Anne Louise Blosse, épouse de François Vincem, 18 avril 1780
      inventaire après décès; Blosse, Marie-Anne-Louise; Vincem, François
    - Contrat de mariage entre Jean Baptiste Nidelet et Catherine Halliot, 19 avril 1780
      contrat de mariage; Nidelet, Jean-Baptiste; Halliot, Catherine
    - Notoriété constatant l'absence de Jean Baptiste Jourdain, 24 avril 1780
      notoriété; Jourdain, Jean-Baptiste
    - Dépôt de l'acte de notoriété des héritiers de la demoiselle de la Garenne, 26 avril 1780
      notoriété; dépôt de pièces; La Garenne (demoiselle de)
    - Contrat de mariage entre Nicolas Bernier et Margueritte Balzant, 26 avril 1780
      contrat de mariage; Bernier, Nicolas; Balzant, Margueritte
    - Inventaire après décès de Léopold Raceneur, 27 avril 1780
      inventaire après décès; Raceneur, Léopold
    - Inventaire après décès de Marie Julie Salivet, 28 avril 1780
      inventaire après décès; Salivet, Marie-Julie
    - Dépôt du certificat de vie de Jean Baptiste Godart, 6 mai 1780
      notoriété; dépôt de pièces; Godart, Jean-Baptiste
    - Dépôt de l'extrait mortuaire de Marie Charlotte Denise Besse, 8 mai 1780
      acte d'état civil; dépôt de pièces; Besse, Marie-Charlotte-Denise
    - Contrat de mariage entre Lazare Gillot et Marie Jeanne Sergent, 10 mai 1780
      contrat de mariage; Gillot, Lazare; Sergent, Marie-Jeanne
    - Inventaire après décès de Nicolas Antoine Perrard, 11 mai 1780
      inventaire après décès; Perrard, Nicolas
    - Dépôt du mortuaire de François Baugrand, 11 mai 1780
      acte d'état civil; dépôt de pièces; Baugrand, François
    - Dépôt du certificat de vie de sieur de Tisseuil et veuve Delouze, 11 mai 1780
      notoriété; dépôt de pièces; Tisseuil (sieur de); Delouze (veuve)
    - Dépôt du certificat de vie de Messieurs Beaupoil et de Saint Aulère, 16 mai 1780
      notoriété; dépôt de pièces; Beaupoil (monsieur); Saint-Aulere (monsieur)
    - Testament de Marie Elisabeth Duez, veuve d' Honoré Arnaud, 30 mai 1780
      testament; Duez, Marie-Elisabeth; Arnaud, Honoré
    - Contrat de mariage entre Guillaume Claude Fournera et Marie Augustine Rosalie Postel, 10 juin 1780
      contrat de mariage; Fournera, Guillaume-Claude; Postel, Marie-Augustine-Rosalie
    - Inventaire après décès de Marie Chevenon, épouse de Jacques Moreau, 12 juin 1780
      inventaire après décès; Chevenon, Marie; Moreau, Jacques
    - Notoriété concernant Marie Cottin, 14 juin 1780
      notoriété; Cottin, Marie
    - Contrat de mariage entre Etienne Lelu et Marie Anne Duval, 16 juin 1780
      contrat de mariage; Lelu, Etienne; Duval, Marie-Anne
    - Contrat de mariage entre Victor Dessenne et Louise Genneviève Manichel dite La Marche, 18 juin 1780
      contrat de mariage; Dessenne, Victor; Manichel dite La Marche, Louise-Genneviève
    - Notoriété concernant les enfants de Montrono, 25 juin 1780
      notoriété; Montrono
    - Dépôt de l'acte de mariage de Jean Baptiste Antoine Burnet et Marie Anne Ponthieu, 26 juin 1780
      contrat de mariage; dépôt de pièces; Burnet, Jean-Baptiste-Antoine; Ponthieu, Marie-Anne
    - Inventaire après décès de Barthélémy Maxime Viard, 28 juin 1780
      inventaire après décès; Viard, Barthélémy-Maxime
    - Contrat de mariage entre Yves Le Roy et Marie Margueritte Viguet, 30 juin 1780
      contrat de mariage; Le Roy, Yves; Viguet, Marie-Margueritte
    - Contrat de mariage entre Jean Louis Solenge et Catherine Dieppe, 8 juillet 1780
      contrat de mariage; Solenge, Jean-Louis; Dieppe, Catherine
    - Dépôt du testament et du mortuaire de Marie Bayet, 14 juillet 1780
      testament; dépôt de pièces; acte d'état civil; dépôt de pièces; Bayet, Marie
    - Inventaire après décès de Edme Vioist, 15 juillet 1780
      inventaire après décès; Vioist, Edme
    - Inventaire après décès de Antoine Lemaire, 19 juillet 1780
      inventaire après décès; Lemaire, Antoine
    - Inventaire après décès de Olivier Clément Vieillard, 20 juillet 1780
      inventaire après décès; Vieillard, Olivier-Clément
    - Contrat de mariage entre Grégoire Desenne et Marie Denise Papillon, 22 juillet 1780
      contrat de mariage; Desenne, Grégoire; Papillon, Marie-Denise
    - Contrat de mariage entre Antoine Ranguisi et Anne Margueritte Morlet, 22 juillet 1780
      contrat de mariage; Ranguisi, Antoine; Morlet, Anne-Margueritte
    - Contrat de mariage entre Henry Lorphelin et Marie Margueritte Lorri, 23 juillet 1780
      contrat de mariage; Lorphelin, Henry; Lorri, Marie-Margueritte
    - Dépôt du certificat de vie de Jacques Celst, 28 juillet 1780
      notoriété; dépôt de pièces; Celst, Jacques
    - Contrat de mariage entre Antoine Jean Defent et Edme Toussaint Auberger, 8 août 1780
      contrat de mariage; Defent, Antoine-Jean; Auberger, Edme-Toussaint
    - Testament de Louis Clément Vieillard, 12 août 1780
      testament; Vieillard, Louis-Clément
    - Dépôt du testament de de Catherine Devin, épouse de Louis Charles marquis de Rostaing, 14 août 1780
      testament; dépôt de pièces; Devin, Catherine; Rostaing, Louis-Charles (marquis de)
    - Notoriété en rectification des noms de Jean Baptiste Blanchet, 16 août 1780
      notoriété; Blanchet, Jean-Baptiste
    - Notoriété concernant Louis Bonnaventure de Saint-Pern, 18 août 1780
      notoriété; Saint-Pern, Louis-Bonnaventure de
    - Dépôt du certificat de vie de Guy Paget, 21 août 1780
      notoriété; dépôt de pièces; Paget, Guy
    - Inventaire après décès de Marie Anne Marquis, veuve d' Etienne d' Huny, 22 août 1780
      inventaire après décès; Marquis, Marie-Anne; Huny, Etienne d'
    - Notoriété concernant Joseph Petit et son épouse, 24 août 1780
      notoriété; Petit, Joseph; Petit (dame)
    - Inventaire après décès de Margueritte Debassy, épouse de Joseph Didier, 24 août 1780
      inventaire après décès; Debassy, Margueritte; Didier, Joseph
    - Contrat de mariage entre Pierre Dufaut et Marie Madelaine Josephe Petit, 26 août 1780
      contrat de mariage; Dufaut, Pierre; Petit, Marie-Madelaine-Josephe
    - Notoriété concernant René Urbain Richard, 26 août 1780
      notoriété; Richard, René-Urbain
    - Testament de Marie Madelaine Dumur, 26 août 1780
      testament; Dumur, Marie-Madelaine
    - Contrat de mariage entre Charles Nicolas Pauliac et Jeanne Elisabeth Champagniat, 27 août 1780
      contrat de mariage; Pauliac, Charles-Nicolas; Champagniat, Jeanne-Elisabeth
    - Contrat de mariage entre Jean Simplice Fagot et Victoire Petit, 28 août 1780
      contrat de mariage; Fagot, Jean-Simplice; Petit, Victoire
    - Testament de Luce Dumur, 28 août 1780
      testament
    - Dépôt de codicille de Catherine Devin, épouse de Louis Charles marquis de Rostaing, 28 août 1780
    - Contrat de mariage entre Jean Refrogné et Marie Françoise Tarlay, 30 août 1780
      contrat de mariage; Refrogne, Jean; Tarlay, Marie-Françoise
    - Inventaire après décès de Jean Théodore Galandpoix, 11 septembre 1780
      inventaire après décès; Galandpoix, Jean-Théodore
    - Inventaire après décès de Antoine Etienne Joseph Lesage, 14 septembre 1780
      inventaire après décès; Lesage, Antoine-Etienne-Joseph
    - Contrat de mariage entre Mathieu Baron et Marie Jeanne Thérèze Gouget, 14 septembre 1780
      contrat de mariage; Baron, Mathieu; Gouget, Marie-Jeanne-Thérèze
    - Inventaire après décès de Pierre Laporte, 15 septembre 1780
      inventaire après décès; Laporte, Pierre
    - Contrat de mariage entre Louis Alexandre Desteuque et Marie Françoise Devenne, 15 septembre 1780
      contrat de mariage; Desteuque, Louis-Alexandre; Devenne, Marie-Françoise
    - Inventaire après décès de Jeanne Moriot, épouse de Louis Delaterre, 18 septembre 1780
      inventaire après décès; Moriot, Jeanne; Delaterre, Louis
    - Contrat de mariage entre François Gilles Hamet et Catherine Françoise Desmortreux, 19 septembre 1780
      contrat de mariage; Hamet, François-Gilles; Desmortreux, Catherine-Françoise
    - Testament de Anne Louise de Gres, 20 septembre 1780
      testament; Gres, Anne-Louise de
    - Contrat de mariage entre Nicolas Joseph Vital Le Gris et Marie Louise Dubray, 26 septembre 1780
      contrat de mariage; Le Gris, Nicolas-Joseph-Vital; Deubray, Marie-Louise
    - Contrat de mariage entre Jacques Pidot et Genneviève Le Bercher, 27 septembre 1780
      contrat de mariage; Pidot, Jacques; Le Bercher, Genneviève
    - Notoriété concernant François Adam, 29 septembre 1780
      notoriété; Adam, François
    - Notoriété concernant Michel Alexandre Lefort, 30 septembre 1780
      notoriété; Lefort, Michel-Alexandre
    - Compte d'exécution testamentaire de Jeanne Elisabeth Marvelise, 30 septembre 1780
      compte d'exécution testamentaire; Marvelise, Jeanne-Elisabeth
    - Contrat de mariage entre Mathurin Texandier et Margueritte Daunay, 2 octobre 1780
      contrat de mariage; Texandier, Mathurin; Daunay, Margueritte
    - Contrat de mariage entre Jean François Liguieret et Marie Charlotte Cailloux, 15 octobre 1780
      contrat de mariage; Liguieret, Jean-François; Cailloux, Marie-Charlotte
    - Contrat de mariage entre Romain Chacoue et Jeanne Catherine Linière, 19 octobre 1780
      contrat de mariage; Chacoue, Romain; Liniere, Jeanne-Catherine
    - Contrat de mariage entre Louis Etienne Cavellier et Louise Jeanne Ouarnier, 26 octobre 1780
      contrat de mariage; Cavellier, Louis-Etienne; Ouarnier, Louise-Jeanne
    - Contrat de mariage entre Jacques François Vanier et Marie Jeanne Giraud, veuve Simonet, 28 octobre 1780
      contrat de mariage; Vanier, Jacques-François; Giraud, Marie-Jeanne; Simonet (veuve)
    - Inventaire après décès de Marie Thérèze Mairesse, épouse de Noël Simon Charbonné, 4 novembre 1780
      inventaire après décès; Mairesse, Marie-Thérèze; Charbonne, Noël-Simon
    - TST. de Marie Madelaine Grignard, veuve de René Urbain Richard, 6 novembre 1780
      inventaire après décès; Grignard, Marie-Madelaine; Richard, René-Urbain
    - Testament de Antoine Dauchin, 14 novembre 1780
      testament; Dauchin, Antoine
    - Contrat de mariage entre Valfran Gervais Cailleux et Marie Thérèze Hirne de Fribourg, 16 novembre 1780
      contrat de mariage; Cailleux, Valfran-Gervais; Hirne de Fribourg, Marie-Thérèze
    - Contrat de mariage entre Constance Antoine de Ponchon comte de Montfort et Marie Maximilienne Catherine Vaugermet Dufay, 26 novembre 1780
      contrat de mariage; Ponchon, Constance-Antoine (comte de Montfort); Vaugermet-Dufay, Marie-Maximilienne-Catherine
    - Inventaire après décès de Catherine Devin, épouse de Louis Charles marquis de Rostaing, 28 novembre 1780
      inventaire après décès; Devin, Catherine; Rostaing, Louis-Charles (marquis de)
    - Inventaire après décès de Marie-Charlotte Ducroq, épouse de Pierre Aubert, 1er décembre 1780
      inventaire après décès; Ducroq, Marie-Charlotte; Aubert, Pierre
    - Notoriété concernant la naissance d' Anna Perpignan, 3 décembre 1780
      notoriété; Perpignan, Anna
    - Dépôt du mortuaire d' Olivier Clément Vieillard, 11 décembre 1780
      acte d'état civil; dépôt de pièces; Vieillard, Olivier-Clément
    - Inventaire après décès de Antoine Dauchin, 18 décembre 1780
      inventaire après décès; Dauchin, Antoine
    - Inventaire après décès de Nicolas Antoine Mairesse, 21 décembre 1780
      inventaire après décès; Mairesse, Nicolas-Antoine
    - Notoriété après le décès de Nicolas Charles Lardant, 22 décembre 1780
      notoriété; Lardant, Nicolas-Charles
    - Testament de Jean Bardeau, 23 décembre 1780
    - Contrat de mariage entre Antoine Christophe Mignot et Marguerite Davot, 3 janvier 1781
      contrat de mariage; Mignot, Antoine-Christophe; Davot, Marguerite
    - Inventaire après décès de Augustin Pousset, 4 janvier 1781
      Inventaires après décès de 1781 (1797 actes), par Thierry Boudignon, v. 1995 (base de données migrée: voir contexte dans le Plan d’orientation général - Notaires de Paris, guides thématiques du Minutier).
      inventaire après décès; Pousset, Augustin
    - Testament de Jeanne Elisabeth Beaucousin, veuve de Guillaume Claude Renard, 4 janvier 1781
      testament; Beaucousin, Jeanne-Elisabeth; Renard, Guillaume-Claude
    - Inventaire après décès de Auguste Pousset, 4 janvier 1781
    - Contrat de mariage entre Gérard Lamy et la dame Giroux, veuve de Louis Toussaint Lestrade, 13 janvier 1781
      contrat de mariage; Lamy, Gérard; Giroux (dame); Lestrade, Louis-Toussaint
    - Inventaire après décès de François Gonthier, 14 janvier 1781
      inventaire après décès; Gonthier, François
    - Inventaire après décès de Etiennette Baron, épouse de Pierre Thuillier, 15 janvier 1781
      inventaire après décès; Baron, Etiennette; Thuillier, Pierre
    - Contrat de mariage entre Gabriel Pierre Foucart et Marie Anne Susanne Le Blanc, 15 janvier 1781
      contrat de mariage; Foucart, Gabriel-Pierre; Le Blanc, Marie-Anne-Susanne
    - Contrat de mariage entre Antoine Bouchet et Jeanne Pichot, 16 janvier 1781
      contrat de mariage; Bouchet, Antoine; Pichot, Jeanne
    - Dépôt de certificat de vie de Joachim Joseph Dupic et Anne Roch son épouse, 16 janvier 1781
      notoriété; dépôt de pièces; Dupic, Joachim-Joseph; Roch, Anne
    - Contrat de mariage entre Pierre Antoine Marseille et Marie Françoise Adélaïde Tristan, 16 janvier 1781
      contrat de mariage; Marseille, Pierre-Antoine; Tristan, Marie-Françoise-Adélaïde
    - Contrat de mariage entre Jacques Picart et Françoise Treslin, 18 janvier 1781
      contrat de mariage; Picart, Jacques; Treslin, Françoise
    - Dépôt du testament et du mortuaire de Marie Catherine Chappé, 19 janvier 1781
      testament; dépôt de pièces; acte d'état civil; dépôt de pièces; Chappe, Marie-Catherine
    - Contrat de mariage entre François Gauchenot et Marie Anne Noël, 20 janvier 1781
      contrat de mariage; Gauchenot, François; Noel, Marie-Anne
    - Contrat de mariage entre Jean Metral et Marie Josephe Mignot, 20 janvier 1781
      contrat de mariage; Metral, Jean; Mignot, Marie-Josephe
    - Contrat de mariage entre François Nicolas Placide Lehaitre et Marie Reine Horaist, 21 janvier 1781
      contrat de mariage; Lehaitre, François-Nicolas-Placide; Horaist, Marie-Reine
    - Contrat de mariage entre Nicolas Courcelle et Catherien Josephe Montegut, 22 janvier 1781
      contrat de mariage; Courcelle, Nicolas; Montegut, Catherine-Josephe
    - Notoriété concernant les enfants de Marie Jeanne Chaudron de Premard, 24 janvier 1781
      notoriété; Chaudron de Premard, Marie-Jeanne
    - Contrat de mariage entre Henri Hendrick et Marie Madeleine Paragot, 24 janvier 1781
      contrat de mariage; Hendrick, Henri; Paragot, Marie-Madeleine
    - Testament de Philippe Brenoy, 24 janvier 1781
      testament; Brenoy, Philippe
    - Inventaire après décès de Marguerite Françoise d' Etienne, épouse Jacques de Maissin, 25 janvier 1781
      inventaire après décès; Etienne, Marguerite-Françoise d'; Maissin, Jacques de
    - Contrat de mariage entre Jacques Philippe Dumont et Marie Catherine Fixon, 25 janvier 1781
      contrat de mariage; Dumont, Jacques-Philippe; Fixon, Marie-Catherine
    - Inventaire après décès de Marguerite Françoise d' Etienne, épouse de Jacques de Maissin, 25 janvier 1781
    - Contrat de mariage entre Antoine Marie Lechard et Marie Françoise Duga, 25 janvier 1781
      contrat de mariage; Lechard, Antoine-Marie; Duga, Marie-Françoise
    - Contrat de mariage entre Jean Lapeyre et Marie Louise Jacobine Fleuri, 26 janvier 1781
      contrat de mariage; Lapeyre, Jean; Fleuri, Marie-Louise-Jacobine
    - Sommation respectueuse de Pierre Etienne Quênet à ses père et mère, 31 janvier 1781
      Quenet, Pierre-Etienne; Quenet (sieur); Quenet (dame)
    - Contrat de mariage entre Augustin Jean François Chaillon de Jonville et Adélaïde Victoire Denise Le Blanc de Chatauvillard d' Orsonville, 31 janvier 1781
      contrat de mariage; Chaillon de Jonville, Augustin-Jean-François; Le Blanc de Chatauvillard d' Orsonville, Adélaïde-Victoire-Denise
    - Dépôt du testament de de Légère Sophie Famin, épouse de Claude André Champagne, 1er février 1781
      testament; dépôt de pièces; Famin, Légère-Sophie; Champagne, Claude-André
    - Contrat de mariage entre Pierre Louis Vivier et Marie Françoise Lucas, 1er février 1781
      contrat de mariage; Vivier, Pierre-Louis; Lucas, Marie-Françoise
    - Contrat de mariage entre Pierre Etienne Quênet et Marie Angélique Louise Berjot, 4 février 1781
      contrat de mariage; Quenet, Pierre-Etienne; Berjot, Marie-Angélique-Louise
    - Contrat de mariage entre Claude Delaisement et Marie Madeleine Herson, 4 février 1781
      contrat de mariage; Delaisement, Claude; Herson, Marie-Madeleine
    - Dépôt du baptistaire de Jean Baptiste Joseph Delahaye, 6 février 1781
      acte d'état civil; dépôt de pièces; Delahaye, Jean-Baptiste-Joseph
    - Notoriété en rectification des noms de Jean Joseph Hainselin, 7 février 1781
      notoriété; Hainselin, Jean-Joseph
    - Inventaire après décès de François Gonthier, 14 février 1781
    - Inventaire après décès de Etiennette Baron, épouse Pierre Thuillier, 15 février 1781
    - Inventaire après décès de Hélène Lethier, épouse Pierre Remy, 5 mars 1781
      inventaire après décès; Lethier, Hélène; Remy, Pierre
    - Inventaire après décès d' Hélène Lethier, femme de Pierre Rémy, 5 mars 1781
    - Notoriété concernant les héritiers Ory, 6 mars 1781
      notoriété; Ory (héritiers)
    - Inventaire après décès de Henri Thuillier, 6 mars 1781
      inventaire après décès; Thuillier, Henri
    - Notoriété après le décès de Jean Laurent Valois, 7 mars 1781
      notoriété; Valois, Jean-Laurent
    - Dépôt du certificat de vie de Jean Jacques de L' Ecuyer de Montigny, 8 mars 1781
      notoriété; dépôt de pièces; L' Ecuyer de Montigny, Jean-Jacques de
    - Notoriété en rectification des noms de Gabrielle Marguerite Cartier, 10 mars 1781
      notoriété; Cartier, Marie-Gabrielle-Marguerite
    - Inventaire après décès de Philippe Brenoy, 13 mars 1781
      inventaire après décès; Brenoy, Philippe
    - Inventaire après décès de Philippe Brenoy, 13 mars 1781
    - Notoriété concernant Marie André, veuve d' Etienne Herion, 15 mars 1781
      notoriété; Andre, Marie; Herion, Etienne
    - Inventaire après décès de Elisabeth Nicole Olivier, épouse Louis Mercier, 16 mars 1781
      inventaire après décès; Olivier, Elisabeth-Nicole; Mercier, Louis
    - Inventaire après décès d' Elisabeth Nicolle Olivier, épouse de Louis Mercier, 16 mars 1781
      inventaire après décès; Olivier, Elisabeth-Nicolle; Mercier, Louis
    - Compte d'exécution testamentaire de François René Tournaire de la Tour, 20 mars 1781
      compte d'exécution testamentaire; Tournaire de La Tour, François-René
    - Inventaire après décès de Françoise Elisabeth Fyon, épouse de Berre Paul Jean Preud'homme, 22 mars 1781
      inventaire après décès; Fyon, Françoise-Elisabeth; Preud'homme de Berre, Paul-Jean
    - Contrat de mariage entre Louis Jacques Brazon et Anne Marie Catherine Dutillet, 22 mars 1781
      contrat de mariage; Brazon, Louis-Jacques; Dutillet, Anne-Marie-Catherine
    - Inventaire après décès de Françoise Elisabeth Fyon, épouse de Paul Jean Prud' homme de Borre, 22 mars 1781
      inventaire après décès; Fyon, Françoise-Elisabeth; Prud' Homme de Borre, Paul-Jean
    - Notoriété constatant les héritiers et en rectification des noms d' Anne Louise Bourreche, 27 mars 1781
      notoriété; Bourreche, Anne-Louise
    - Inventaire après décès de Jean Charles Liniere, 28 mars 1781
      inventaire après décès; Liniere, Jean-Charles
    - Inventaire après décès de Jean Claude Liniere, 28 mars 1781
      inventaire après décès; Liniere, Jean-Claude
    - Contrat de mariage entre Dominique Beuzeville et Marie Angélique Delamotte, 29 mars 1781
      contrat de mariage; Beuzeville, Dominique; Delamotte, Marie-Angélique
    - Compte d'exécution testamentaire concernant la succession de Pierre Delaunay, 29 mars 1781
      compte d'exécution testamentaire; Delaunay, Pierre
    - Inventaire après décès de Jacques Mutele, 30 mars 1781
      inventaire après décès; Mutele, Jacques
    - Inventaire après décès de Jacques Mutelé, 30 mars 1781
    - Inventaire après décès de Anne Angélique Chanas, épouse Louis Alexandre Billard, 5 avril 1781
      inventaire après décès; Chanas, Anne-Angélique; Billard, Louis-Alexandre
    - Inventaire après décès de Anne Angélique Chanas, épouse de Louis Alexandre Billard, 5 avril 1781
    - Contrat de mariage entre Charles Wilbert et Marie Josephe Broquet, 9 avril 1781
      contrat de mariage; Wilbert, Charles; Broquet, Marie-Josephe
    - Contrat de mariage entre Gilles Lebutté et Anne Françoise Clairvaux, 11 avril 1781
      contrat de mariage; Lebutte, Gilles; Clairvaux, Anne-Françoise
    - Contrat de mariage entre Nicolas Chreiner et Marie Compagnon, 21 avril 1781
      contrat de mariage; Chreiner, Nicolas; Compagnon, Marie
    - Dépôt de certificat de vie de Jean Baptiste Berthelin, 24 avril 1781
    - Contrat de mariage entre Jacques Besnard et Marie Catherine Michard, 24 avril 1781
      contrat de mariage; Besnard, Jacques; Michard, Marie-Catherine
    - Testament de Marie Le Boutillier de Maigremont, 26 avril 1781
      testament; Le Boutillier de Maigremont, Marie
    - Notoriété concernant les héritiers de Marguerite Madeleine Trouet, épouse de Louis René Boulard, 1er mai 1781
      notoriété; Trouet, Marguerite-Madeleine; Boulard, Louis-René
    - AM.D. de François Joseph Michault de Lannoy et Anne Marie Carton, 1er mai 1781
      acte d'état civil; dépôt de pièces; Michault de Lannoy, François-Joseph; Carton, Anne-Marie
    - Dépôt des mortuaires de Joseph Massen et de Marie Marguerite Charpentier, sa veuve, 1er mai 1781
      acte d'état civil; dépôt de pièces; Massen, Joseph; Charpentier, Marie-Marguerite
    - Notoriété en rectification des noms de la femme Desrolles, 1er mai 1781
      notoriété; Desrolles (dame)
    - Notoriété concernant les héritiers de Nicolle Susanne Bouland, épouse de Pierre Desrolles, 1er mai 1781
      notoriété; Bouland, Nicolle-Susanne; Desrolles, Pierre
    - Dépôt de contrat de mariage de Mathieu Jacques Renou et Marguerite Rousseauville, 5 mai 1781
      contrat de mariage; dépôt de pièces; Renou, Mathieu-Jacques; Rousseauville, Marguerite
    - Contrat de mariage entre Jacques Captier et Marie Anne Renée Brehamet, 8 mai 1781
      contrat de mariage; Captier, Jacques; Brehamet, Marie-Anne-Renée
    - Testament de Marie Françoise La Gogué? veuve d' Antoine Potelleret, 14 mai 1781
      testament; La Gogue, Marie-Françoise; Potelleret, Antoine
    - Contrat de mariage entre Jean Barthelemi Courriaux et Marie Marguerite Peron, 14 mai 1781
      contrat de mariage; Courriaux, Jean-Barthelemi; Peron, Marie-Marguerite
    - Dépôt du testament de de la veuve Vilain, 15 mai 1781
      testament; dépôt de pièces; Vilain (veuve)
    - Inventaire après décès de Jeanne Fromont, 18 mai 1781
      inventaire après décès; Fromont, Jeanne
    - Notoriété constatant l'âge du marquis de Gabriac, 18 mai 1781
      notoriété; Gabriac (marquis de)
    - Inventaire après décès de Jeanne Fromont, 18 mai 1781
    - Testament de Philippe Le Bourguignon, 19 mai 1781
      testament; Le Bourguignon, Philippe
    - Contrat de mariage entre Jean Charbonnier et Marie Claude Venant, 21 mai 1781
      contrat de mariage; Charbonnier, Jean; Venant, Marie-Claude
    - Inventaire après décès de Louise Verger, épouse Denis de Bonnaire, 26 mai 1781
      inventaire après décès; Verger, Louise; Bonnaire, Denis de